【裁判字號】    89,交聲,232
【裁判日期】    891031
【裁判案由】    違反道路交通管理處罰條例聲明異議
【裁判全文】
臺灣臺北地方法院交通事件裁定                    八十九年度交聲字第二三二號
    異議人即
    受處分人  甲○○
右列受處分人因違反道路交通管理處罰條例案件，對於台北市交通事件裁決所中華民
國八十九年一月二十四日所為之處分 (原處分案號：北市交裁車字第二二─ＡＶ00
00000號），聲明異議，本院裁定如左：
    主      文
異議駁回。
    理      由
一、按交岔路口、公共汽車招呼站十公尺內，不得臨時停車，道路交通安全規則第一
    百十一條第二款定有明文，而如汽車駕駛人在禁止臨時停車之處所停車者，處新
    台幣（以下同）六百元以上一千二百元以下罰鍰，道路交通管理處罰條例第五十
    六條第一款定有明文。
二、本件受處分人即異議人甲○○於民國八十九年一月二十四日十三時四十一分許，
    將其所有之車號ＡＳ－五三二九號自用小客車，停放在台北市○○路○段交岔路
    口十公尺內不得臨時停車之路段上停車，經台北市政府警察局內湖分局東湖派出
    所員警以拍照之方式存證，並以受處分人有違反前揭道路交通管理處罰條例第五
    十六條第一項第一款規定之行為掣單舉發，受處分人異議經原處分機關請舉發單
    位調查結果，仍認受處分人有前開違規行為，原處分機關乃依前揭道路交通管理
    處罰條例第五十六條第一項第三款之規定，從輕裁處異議人罰鍰六百元。
三、訊據受處分人固不否認有於前開時地停車之事實，惟矢口否認有任何違反道路交
    通管理處罰條例之行為，辯稱：該處係六米巷道，應有彈性可停車，且大多數人
    均在同一交岔路口停車，遭違規舉發者純屬不幸云云；惟查：本件受處分人即異
    議人甲○○於民國八十九年一月二十四日十三時四十一分許，將其所有之車號Ａ
    Ｓ－五三二九號自用小客車，停放在台北市○○路○段交岔路口十公尺內不得臨
    時停車之路段上停車之事實，業有台北市政府警察局內湖分局東湖派出所提出之
    採證照片一幀附本院卷可稽，又由上揭照片，亦可顯見該路段路面並劃有禁止臨
    時停車之紅色標線；按駕駛人駕駛車輛，或行人在道路上應遵守道路交通標誌、
    標線、號誌之指示，並服從執行交通勤務之警察，或依法令執行指揮交通及交通
    稽查任務人員之指揮，道路交通管理處罰條例第四條定有明文。至公路主管機關
    或警察機關，對交通標誌、標線及號誌之設置或交通之指揮是否妥適，人民固非
    無依法表達意見之自由，憲法亦保障人民請願之權利，惟於依法定程序變更前，
    仍有遵守法令之義務，此即法治國家之真諦。況倘所有用路人見道路上由主管機
    關所設置之標線、標誌或號誌，全憑自己主觀之認知認為設置不當，而不去遵守
    ，吾人實不敢想像於此種情況下如何建立道路上所劃設標誌、標線或號誌之權威
    性，交通行車之秩序又如何建立？抑有進者，如用路人採與受處分人相同之看法
    （相信此種人應屬相當少數），各行其是，均憑一己主觀之見認為標線之設置、
    劃設不合理即可以不必遵守，而可任意違反，則其對絕大多數遵守標線、標誌或
    號誌行車之用路人之生命、財產安全又置於何地？是受處分人雖以前揭情詞置辯
    ，尚難認為可採，本件事證明確，受處分人之違規行為堪以認定。
四、綜上所述，受處分人確有在消防栓之前停車之行為，原處分機關乃依前揭道路交
    通管理處罰條例第五十六條第一項第一款之規定，從輕裁處受處分人罰鍰六百元
    ，核無違誤，本件受處分人之異議為無理由，自應將其異議駁回。
據上論斷，應依道路交通案件處理辦法第十九條，裁定如主文。
中      華      民      國    八十九    年      十      月    三十一    日
                                      臺灣臺北地方法院交通法庭
                                          法  官  林  政  憲
右正本證明與原本無異。
如不服本裁定，應於裁定送達後五日內向本院提出抗告狀。
                                          書記官  江  虹  儀
中      華      民      國    八十九    年     十一     月    一       日


司法院資訊處製作；財團法人民間司法改革基金會備份。
